---
title: "GBM_miRNA芯片表达数据整理"
author: "jmzeng@163.com"
date: "6/21/2017"
output: html_document
---

```{r setup, include=FALSE}
knitr::opts_chunk$set(echo = TRUE)
```


> * [我的博客](http://www.bio-info-trainee.com/)
 * [我们的论坛](http://www.biotrainee.com/forum.php)
 * [捐赠我](http://www.bio-info-trainee.com/donate)


## 首先下载miRNA表达芯片数据(TCGA的GBM)

首先要了解疾病背景，Diffuse gliomas can be categorized according to grade; low grade (grade II), anaplastic (grade III), and glioblastoma (GBM, grade IV). 所以grade II/III 在TCGA里面的简称是LGG，而grade IV就算GBM咯

你也许需要了解一下[基本miRNA知识](http://www.cs.cmu.edu/~sssykim/teaching/s13/slides/Lecture_cancer_miRNA.pdf)

首先下载TCGA的GBM的miRNA相关数据，我比较喜欢firehose网站及客户端，见[教程](http://www.biotrainee.com/thread-822-1-2.html)
重要的就是这个url:[http://gdac.broadinstitute.org/runs/stddata__2016_01_28/data/GBM/20160128/](http://gdac.broadinstitute.org/runs/stddata__2016_01_28/data/GBM/20160128/)
在里面找到GBM.Merge_mirna__h_mirna_8x15k__unc_edu__Level_3这个miRNA表达量的文件，是475个GBM的Level 2 Agilent microRNA 8*15k microarray数据下载下来了。 本来是1510个探针，对应着534个miRNAs。这里直接下载的基于miRNA的表达数据。

临床数据就用 Clinical_Pick_Tier1.Level_4， 这个是整理好的，就13个我们常用的临床资料。

这两个文件下载链接是：

* [http://gdac.broadinstitute.org/runs/stddata__2016_01_28/data/GBM/20160128/gdac.broadinstitute.org_GBM.Clinical_Pick_Tier1.Level_4.2016012800.0.0.tar.gz](http://gdac.broadinstitute.org/runs/stddata__2016_01_28/data/GBM/20160128/gdac.broadinstitute.org_GBM.Clinical_Pick_Tier1.Level_4.2016012800.0.0.tar.gz)
* [http://gdac.broadinstitute.org/runs/stddata__2016_01_28/data/GBM/20160128/gdac.broadinstitute.org_GBM.Merge_mirna__h_mirna_8x15k__unc_edu__Level_3__unc_DWD_Batch_adjusted__data.Level_3.2016012800.0.0.tar.gz](http://gdac.broadinstitute.org/runs/stddata__2016_01_28/data/GBM/20160128/gdac.broadinstitute.org_GBM.Merge_mirna__h_mirna_8x15k__unc_edu__Level_3__unc_DWD_Batch_adjusted__data.Level_3.2016012800.0.0.tar.gz)

请仔细体会这些url的规则，下载的压缩包解压就可以看到下面的文件了。别老问些TCGA数据如何下载的傻问题。


## 数据格式化

就是读取miRNA表达矩阵，还有跟临床资料对应起来。需要读取的文件就是从firehose网站下载的。

```{r,eval=FALSE}

GBM_miRNA=read.table('GBM_miRNA_array.txt',stringsAsFactors = F,sep=  '\t',header = T)
GBM_miRNA=GBM_miRNA[-1,]
rownames(GBM_miRNA)=GBM_miRNA[,1]
GBM_miRNA=GBM_miRNA[,-1]

#Now I need to identify normal and tumor samples. this is done using the TCGA barcode (https://wiki.nci.nih.gov/display/TCGA/TCGA+barcode). The two digits at position 14-15 of the barcode will indicate teh sample type, from the link:
#  "Tumor types range from 01 - 09, normal types from 10 - 19 and control samples from 20 - 29."
samples=colnames(GBM_miRNA)
table(substr(samples,14,14))

GBM_miRNA=GBM_miRNA[,substr(samples,14,14)==0]      
samples=colnames(GBM_miRNA)
table(substr(samples,14,14))

samples=tolower(substr(samples,1,12))

GBM_clinical=read.table('GBM.clin.merged.picked.txt',stringsAsFactors = F,sep=  '\t',header = T)
rownames(GBM_clinical)=GBM_clinical[,1]
GBM_clinical=GBM_clinical[,-1]
GBM_clinical=GBM_clinical[-1,]


GBM_miRNA=GBM_miRNA[, samples %in% colnames(GBM_clinical)] 
samples=samples[samples %in% colnames(GBM_clinical)]
colnames(GBM_miRNA)=samples

GBM_clinical=GBM_clinical[,match(samples , colnames(GBM_clinical))]
GBM_clinical=t(GBM_clinical)
head(GBM_clinical)
GBM_clinical=as.data.frame(GBM_clinical)
t1=as.numeric(GBM_clinical$days_to_death)
t1[is.na(t1)]=0
t2=as.numeric(GBM_clinical$days_to_last_followup)
t2[is.na(t2)]=0


GBM_clinical <- data.frame(years_to_birth=as.numeric(GBM_clinical$years_to_birth),
           vital_status=as.numeric(as.character(GBM_clinical$vital_status)),
           karnofsky_performance_score=as.numeric(GBM_clinical$karnofsky_performance_score),
           gender=as.character(GBM_clinical$gender),
           #histological_type=as.character(GBM_clinical$histological_type),
           radiation_therapy=as.character(GBM_clinical$radiation_therapy),
           time=t1+t2
           )
rownames(GBM_clinical)=samples
save(GBM_clinical,GBM_miRNA,file='GBM_miRNA.Rdata')
```


## 数据简单介绍

当然要看看我们的数据整理成了什么样子咯~

```{r}
load( file='GBM_miRNA.Rdata')
head(GBM_clinical) 
summary(GBM_clinical)
GBM_miRNA[1:4,1:4]
dim(GBM_miRNA)

```

可以看到是563个GBM样本的miRNA芯片数据，共测了534个miRNA基因的表达量。

临床数据我主要整理了性别，生存状态，还有生存时间，所以这个数据主要可以用来做生存分析。

然后因为有表达矩阵，所以可以做主成分分析，有生存状态可以做大部分机器学习分析。



