---
title: "R语言实现随机森林(1)Prepare-dataset"
author: "jmzeng@163.com"
date: "6/12/2017"
output: html_document
---

```{r setup, include=FALSE}
knitr::opts_chunk$set(echo = TRUE)
```

> * [我的博客](http://www.bio-info-trainee.com/)
 * [我们的论坛](http://www.biotrainee.com/forum.php)
 * [捐赠我](http://www.bio-info-trainee.com/donate)


##　安装并加载必须的packages
> 如果你还没有安装，就运行下面的代码安装：
```{r,eval=FALSE}
source("http://bioconductor.org/biocLite.R")
biocLite()
## first software package
biocLite("GEOquery")
biocLite("affy")
biocLite("gcrma")
## then annotation package
biocLite("org.Hs.eg.db")
biocLite("hgu133a.db") 
```

> 如果你安装好了，就直接加载它们即可
```{r,warning=FALSE,message=FALSE}
library(GEOquery)
library(affy)
library(gcrma)

```

## 从GEO数据库下载数据
> 直接利用**GEOquery**包里面的**getGEO**函数下载文章作者制作好的表达矩阵即可，用法如下：

```{r,eval=FALSE}
GSE2034 <- getGEO('GSE2034', destdir=".",getGPL = F)
GSE2034[[1]] 
GSE2990 <- getGEO('GSE2990', destdir=".",getGPL = F)
GSE2990[[1]]
save(GSE2034,GSE2990,file = 'ML_RF_GEO.Rdata')

```

值得一提的是，作者处理芯片数据得到表达矩阵这个步骤不一定准确，但是为了节省篇幅和时间，我就不下载affymetrix的芯片原始数据啦。

## 芯片平台信息
> 本问用到的两个数据都是同一个芯片平台：Affymetrix U133A platform ([GPL96](http://www.ncbi.nlm.nih.gov/geo/query/acc.cgi?acc=GPL96)).

```{r,warning=FALSE,message=FALSE} 
  platformDB='hgu133a.db'
  library(platformDB, character.only=TRUE) 
  probe2symbol=toTable(hgu133aSYMBOL)
  head(probe2symbol)
  rmDupID <-function(a=matrix(c(1,1:5,2,2:6,2,3:7),ncol=6)){
    exprSet=a[,-1]
    rowMeans=apply(exprSet,1,function(x) mean(as.numeric(x),na.rm=T))
    a=a[order(rowMeans,decreasing=T),]
    exprSet=a[!duplicated(a[,1]),]
    #
    exprSet=exprSet[!is.na(exprSet[,1]),]
    rownames(exprSet)=exprSet[,1]
    exprSet=exprSet[,-1]
    return(exprSet)
  } 
  

```


## 表达矩阵和临床信息
> 在R里面统一处理，代码如下：

```{r}

load('ML_RF_GEO.Rdata')
exprSet=exprs(GSE2034[[1]])
keep_probe=rownames(exprSet) %in% probe2symbol$probe_id
exprSet=exprSet[keep_probe,]
exprSet <- cbind( probe2symbol[match(rownames(exprSet),probe2symbol$probe_id),2],exprSet)
exprSet <- rmDupID(exprSet)
rn=rownames(exprSet)
exprSet=apply(exprSet,2,as.numeric)
rownames(exprSet)=rn
exprSet[1:4,1:4]
exprSet=log2(exprSet) ## based on 2
#boxplot(exprSet,las=2)
GSE2034_exprSet=exprSet
GSE2034_metadata=pData(GSE2034[[1]])
 
training_data=GSE2034_exprSet
dim(training_data)
training_clinical=GSE2034_metadata[,c("title","geo_accession","characteristics_ch1")]
head(training_clinical)
dim(training_clinical)

exprSet=exprs(GSE2990[[1]])
keep_probe=rownames(exprSet) %in% probe2symbol$probe_id
exprSet=exprSet[keep_probe,]
exprSet <- cbind( probe2symbol[match(rownames(exprSet),probe2symbol$probe_id),2],exprSet)
exprSet <- rmDupID(exprSet)
rn=rownames(exprSet)
exprSet=apply(exprSet,2,as.numeric)
rownames(exprSet)=rn
exprSet[1:4,1:4]
#exprSet=log2(exprSet) ## based on 2
#boxplot(exprSet,las=2)
GSE2990_exprSet=exprSet
GSE2990_metadata=pData(GSE2990[[1]])


testing_data=GSE2990_exprSet
#head(testing_data)
dim(testing_data)
# testing_clinical=GSE2990_metadata 
# 本来准备用GEO包下载的临床信息，但是好像有缺失，所以用了作者整理的临床数据

file='ftp://ftp.ncbi.nlm.nih.gov/geo/series/GSE2nnn/GSE2990/suppl/GSE2990_suppl_info.txt' 
## 我已经把文件下载下来了，所以可以用下面的代码
file='GSE2990_suppl_info.txt'
testing_clinical=read.table(file,header = T,stringsAsFactors = F,sep = '\t')
tail(testing_clinical)


save(training_data,training_clinical,testing_data,testing_clinical,file = 'ML_RF_input.Rdata')

```

**training_data** 是12437个基因在286个样本的表达矩阵

**testing_data** 是12437个基因在189个样本的表达矩阵

**training_clinical** 是训练数据集的286个样本的临床信息

**testing_clinical** 是测试数据集的189个样本的临床信息

这些数据在后面构建随机森林模型就会用得着啦。



